---
title: "VarImpPoisson"
author: "Daniela Moleiro"
date: "27 de Março de 2018"
output:
  pdf_document:
    latex_engine: lualatex
---

```{r setup, include=FALSE}
knitr::opts_chunk$set(echo = FALSE)
```

#**RESULTADOS DA FUNÇÃO "varImpPoisson"**
```{r varImpPoisson, echo=FALSE, cache=FALSE, include=FALSE, results=FALSE, warning=FALSE, comment=FALSE, warning=FALSE}
library(VarImp)
list3<-varImpPoisson(stackloss, class=3)
```

##**MODELO FORWARD:**

###**As variáveis que constituem o modelo são:**  
```{r, echo=FALSE}
list3[[1]]$Variaveis_Coeficientes
```

&nbsp;

**O valor do AIC é:**
`r list3[[1]]$AIC`

**A média dos resíduos é: **
`r list3[[1]]$Media_Residuos`

**O desvio padrão dos resíduos é:**
`r list3[[1]]$DesvioPadrao_Residuos`

**O valor do RMSE é:**
`r list3[[1]]$RMSE`

&nbsp;

##**MODELO BACKWARD:**

###**As variáveis que constituem o modelo são:**
```{r, echo=FALSE}
list3[[2]]$Variaveis_Coeficientes
```

&nbsp;

**O valor do AIC é:**
`r list3[[2]]$AIC`

**A média dos resíduos é:** 
`r list3[[2]]$Media_Residuos`

**O desvio padrão dos resíduos é:** 
`r list3[[2]]$DesvioPadrao_Residuos`

**O valor do RMSE é:**
`r list3[[2]]$RMSE`

&nbsp;

##**MODELO BOOTH:**

###**As variáveis que constituem o modelo são:**
```{r, echo=FALSE}
list3[[3]]$Variaveis_Coeficientes
```

&nbsp;

**O valor do AIC é:**
`r list3[[3]]$AIC`

**A média dos resíduos é:**
`r list3[[3]]$Media_Residuos`

**O desvio padrão dos resíduos é:**
`r list3[[3]]$DesvioPadrao_Residuos`

**O valor do RMSE é:**
`r list3[[3]]$RMSE`
