---
title: "VarImpPenCont"
author: "Daniela Moleiro"
date: "27 de Março de 2018"
output:
  pdf_document:
    latex_engine: lualatex
---



```{r setup, include=FALSE}

knitr::opts_chunk$set(echo = FALSE)

```



#**RESULTADOS DA FUNÇÃO "varImpPenCont"**

```{r varImpPenBi, echo=FALSE, cache=FALSE, include=FALSE, results=FALSE, warning=FALSE, comment=FALSE, warning=FALSE}

library(VarImp)
load("C:/Users/Staples/Desktop/ESTAGIO/data.RData")
list6<-varImpPenCont(dados=miceUlt, class=5)

```



##**MODELO LASSO:**



###**As variáveis que constituem o modelo são:**  

```{r, echo=FALSE}

list6[[1]]$Variaveis_Coeficientes

```



&nbsp;



**O valor do lambda.min é de:**

`r list6[[1]]$lambda.min`



**O valor do lambda.1se é de:**

`r list6[[1]]$lambda.1se`



&nbsp;



##**MODELO ELASTIC NET:**



###**As variáveis que constituem o modelo são:**

```{r, echo=FALSE}

list6[[2]]$Variaveis_Coeficientes

```



&nbsp;



##**MODELO RIDGE REGRESSION:**



###**As variáveis que constituem o modelo são:**

```{r, echo=FALSE}

list6[[3]]$Variaveis_Coeficientes

```



&nbsp;



**O valor do lambda.min é de:**

`r list6[[3]]$lambda.min`



**O valor do lambda.1se é de:**

`r list6[[3]]$lambda.1se`



&nbsp;

