---
title: "VarImpGamma"
author: "Daniela Moleiro"
date: "27 de Março de 2018"
output:
  pdf_document:
    latex_engine: lualatex
---



```{r setup, include=FALSE}

knitr::opts_chunk$set(echo = FALSE)

```



#**RESULTADOS DA FUNÇÃO "varImpGamma"**

```{r varImpGamma, echo=FALSE, cache=FALSE, include=FALSE, results=FALSE, warning=FALSE, comment=FALSE, warning=FALSE}

library(VarImp)

list4<-varImpGamma(stackloss, class=3)

```



##**MODELO FORWARD:**



###**As variáveis que constituem o modelo são:**  

```{r, echo=FALSE}

list4[[1]]$Variaveis_Coeficientes

```

&nbsp;



**O valor do AIC é:**

`r list4[[1]]$AIC`



**A média dos resíduos é: **

`r list4[[1]]$Media_Residuos`



**O desvio padrão dos resíduos é:**

`r list4[[1]]$DesvioPadrao_Residuos`



**O valor do RMSE é:**

`r list4[[1]]$RMSE`



##**MODELO BACKWARD:**



###**As variáveis que constituem o modelo são:**

```{r, echo=FALSE}

list4[[2]]$Variaveis_Coeficientes

```



&nbsp;



**O valor do AIC é:**

`r list4[[2]]$AIC`



**A média dos resíduos é:** 

`r list4[[2]]$Media_Residuos`



**O desvio padrão dos resíduos é:** 

`r list4[[2]]$DesvioPadrao_Residuos`



**O valor do RMSE é:**

`r list4[[2]]$RMSE`



##**MODELO BOOTH:**



###**As variáveis que constituem o modelo são:**

```{r, echo=FALSE}

list4[[3]]$Variaveis_Coeficientes

```



&nbsp;



**O valor do AIC é:**

`r list4[[3]]$AIC`



**A média dos resíduos é:**

`r list4[[3]]$Media_Residuos`



**O desvio padrão dos resíduos é:**

`r list4[[3]]$DesvioPadrao_Residuos`



**O valor do RMSE é:**

`r list4[[3]]$RMSE`



