---
title: "Quality Report"
author: "Developed by Prologica SA"
date: "`r format(Sys.time(), '%d %B, %Y')`"
output:
  pdf_document:
    toc: yes
header-includes:
    - \usepackage{fancyhdr}
---
\addtolength{\headheight}{1.0cm} 
\pagestyle{fancyplain} 
\rhead{\includegraphics[height=2cm]{C:/Users/Staples/Desktop/VarImp/logo}} 
\renewcommand{\headrulewidth}{0pt} 
```{r setup, include=FALSE}
knitr::opts_chunk$set(echo = FALSE)
```

#**RESULTADOS DA FUNÇÃO "varImpGaussian"**
```{r varImpGaussian, echo=FALSE, cache=FALSE, include=FALSE, results=FALSE, warning=FALSE, comment=FALSE, warning=FALSE}
library(VarImp)
#must load workspace first
#steps:
#save workspace from your R session using save.image()
#load workspace here using load()
list2<-varImpGaussian(npk, class=5)
```

##**MODELO FORWARD:**

###**As variáveis que constituem o modelo são:**  
```{r, echo=FALSE}
list2[[1]]$Variaveis_Coeficientes
```

&nbsp;

**O valor do AIC é:**
`r list2[[1]]$AIC`

**A média dos resíduos é:**
`r list2[[1]]$Media_Residuos`

**O desvio padrão dos resíduos é:**
`r list2[[1]]$DesvioPadrao_Residuos`

**O valor do RMSE é:**
`r list2[[1]]$RMSE`

&nbsp;

##**MODELO BACKWARD:**

###**As variáveis que constituem o modelo são:**
```{r, echo=FALSE}
list2[[2]]$Variaveis_Coeficientes
```

&nbsp;

**O valor do AIC é:**
`r list2[[2]]$AIC`

**A média dos resíduos é:** 
`r list2[[2]]$Media_Residuos`

**O desvio padrão dos resíduos é:** 
`r list2[[2]]$DesvioPadrao_Residuos`

**O valor do RMSE é:**
`r list2[[2]]$RMSE`

&nbsp;

##**MODELO BOOTH:**

###**As variáveis que constituem o modelo são:**
```{r, echo=FALSE}
list2[[3]]$Variaveis_Coeficientes
```

&nbsp;

**O valor do AIC é:**
`r list2[[3]]$AIC`

**A média dos resíduos é:**
`r list2[[3]]$Media_Residuos`

**O desvio padrão dos resíduos é:**
`r list2[[3]]$DesvioPadrao_Residuos`

**O valor do RMSE é:**
`r list2[[3]]$RMSE`
