---
title: "Quality Report"
author: "Developed by Prologica SA"
date: "`r format(Sys.time(), '%d %B, %Y')`"
output:
  pdf_document:
    toc: yes
header-includes:
    - \usepackage{fancyhdr}
---
\addtolength{\headheight}{1.0cm} 
\pagestyle{fancyplain} 
\rhead{\includegraphics[height=2cm]{C:/Users/Staples/Desktop/VarImp/logo}} 
\renewcommand{\headrulewidth}{0pt} 
```{r setup, include=FALSE}

knitr::opts_chunk$set(echo = FALSE)

```

```{r varImpBin, echo=FALSE, cache=FALSE, include=FALSE, results=FALSE, warning=FALSE, comment=FALSE, warning=FALSE}
library(VarImp)
#must load workspace first
#steps:
#save workspace from your R session using save.image()
#load workspace here using load()
list1<-varImpBin(npk, class = 2)
```

#**RESULTADOS DA FUNÇÃO "varImpBin"**

##**MODELO FORWARD:**

###**As variáveis que constituem o modelo são:**  
```{r, echo=FALSE}
list1[[1]]$Variaveis_Coeficientes
```

&nbsp;

**O valor do AIC é:**
`r list1[[1]]$AIC`

**A média dos resíduos é:**
`r list1[[1]]$Media_Residuos`

**O desvio padrão dos resíduos é:**
`r list1[[1]]$DesvioPadrao_Residuos`

&nbsp;

###**A matriz de confusão e as estatísticas obtidas a partir da mesma são:**
```{r, echo=FALSE}
list1[[1]]$Estatisticas_MatrizConfusao
```

&nbsp;

**A percentagem da área da curva ROC é de:**
`r list1[[1]]$Area_curvaROC*100`%

##**MODELO BACKWARD:**

###**As variáveis que constituem o modelo são:**
```{r, echo=FALSE}
list1[[2]]$Variaveis_Coeficientes
```

&nbsp;

**O valor do AIC é:**
`r list1[[2]]$AIC`

**A média dos resíduos é:** 
`r list1[[2]]$Media_Residuos`

**O desvio padrão dos resíduos é:** 
`r list1[[2]]$DesvioPadrao_Residuos`

&nbsp;

###**A matriz de confusão e as estatísticas obtidas a partir da mesma são:**
```{r, echo=FALSE}
list1[[2]]$Estatisticas_MatrizConfusao
```

&nbsp;

**A percentagem da área da curva ROC é de:**
`r list1[[2]]$Area_curvaROC*100`%

##**MODELO BOOTH:**

###**As variáveis que constituem o modelo são:**
```{r, echo=FALSE}
list1[[3]]$Variaveis_Coeficientes
```

&nbsp;

**O valor do AIC é:**
`r list1[[3]]$AIC`

**A média dos resíduos é:**
`r list1[[3]]$Media_Residuos`


**O desvio padrão dos resíduos é:**
`r list1[[3]]$DesvioPadrao_Residuos`

&nbsp;

###**A matriz de confusão e as estatísticas obtidas a partir da mesma são:**
```{r, echo=FALSE}
list1[[3]]$Estatisticas_MatrizConfusao
```

&nbsp;

**A percentagem da área da curva ROC é de:**
`r list1[[3]]$Area_curvaROC*100`%

